臺灣士林地方法院民事裁定
107年度重訴字第396號
上 訴 人
即 原 告    張尚德  
被上訴 人
即  被  告  游勝勳  
            李志杰  
            黃文惠  
            李黃省  
            黃明楷  
            李志強  
            顧樹安  
            甘畢莉  
參  加  人  甘美麗  
上列當事人間請求返還不當得利等事件，上訴人對於民國110年1
2月24日本院第一審判決，提起第二審上訴，本院裁定如下：
    主 文
上訴人應於本裁定送達後5日內，繳納上訴裁判費新臺幣131,586
元，逾期不補正，即以裁定駁回上訴。
上訴人應於本裁定送達後5日內，具狀補正上訴理由。
    理  由
一、按向第二審或第三審法院上訴，依民事訴訟法第77條之13及
    第77條之14規定，加徵裁判費十分之五；提起第二審上訴，
    應以上訴狀表明「上訴理由」，民事訴訟法第77條之16第1
    項、第441條第1項第4款分別定有明文。又上訴不合程式或
    有其他不合法之情形而可以補正者，原第一審法院應定期間
    命其補正，如不於期間內補正（上訴理由除外），應以裁定
    駁回之，此觀諸民事訴訟法第442條第2項、第3項自明。次
    按以一訴主張數項標的者，其價額合併計算之，但所主張之
    數項標的互相競合或應為選擇者，其訴訟標的價額，應依其
    中價額最高者定之，以一訴附帶請求其孳息、損害賠償、違
    約金或費用者，不併算其價額。民事訴訟法第77之2條定有
    明文。是預備之訴，係以先位之訴無理由時，請求法院就備
    位之訴為判決所合併提起之訴訟，自係以一訴主張數項標的
    而應為選擇，其訴訟標的價額即應以其中最高者定之（最高
    法院103年度台抗字第223號裁定參照）。再按因定期給付或
    定期收益涉訟，以權利存續期間之收入總數為準；期間未確
    定時，應推定其存續期間。但其期間超過10年者，以10年計
    算，民事訴訟法第77條之10定有明文
二、上訴人就本院第一審判決其敗訴部分，全部不服，主張：(
    一)租金請求部分：應按月以附表一各編號「土地登記面積
    」欄乘以「房屋占有土地面積比例」欄，乘以各該土地當年
    度申報地價年息10％除以12計算之金額，核定各被告自102年
    4月1日起至附表所示各編號房屋得使用期限止之每月租金數
    額。各被告並應各給付上開月租金，其中107年4月1日以前
    各期部分，並各給付如附表一各編號「利息一」及「利息二
    」欄所計算之利息；(二)不當得利或損害賠償請求部分：各
    被告應各給付附表一各編號「被告應給付之金額」欄所示之
    金額，暨「利息一」及「利息二」欄所計算之利息，並自10
    7年4月1日起至返還附表一各編號「占有土地地號」欄土地
    之日止，按月各給付原告就各編號「土地登記面積」欄乘以
    「房屋占有土地面積比例」欄，乘以各該土地當年度申報地
    價年息10％除以12計算之金額。上訴聲明：1、黃明楷、甘畢
    莉部分：先位聲明請求核定及給付租金如上述主張(一)所示
    ，備位聲明請求給付不當得利或損害賠償如上述(二)所示；
    2、其他被告部分：先位聲明請求給付不當得利或損害賠償
    如(二)所示，備位聲明請求核定及給付租金如上述(一)所示
    。
三、查上訴人先位聲明之上訴利益（訴訟標的價額）為新臺幣（
    下同）8,751,001元，備位聲明之上訴利益（訴訟標的價額
    ）為7,214,112元（計算式如附表二上訴利益計算欄所示，
    均四捨五入至個位數）。又備位之訴因與先位之訴互相競合
    ，故本件訴訟標的價額，應依價額較高之先位之訴定之。從
    而，本件訴訟標的價額核定為8,751,001元，應徵第二審裁
    判費131,586元。茲依民事訴訟法第442條第2項之規定，限
    上訴人於本裁定送達後5日內補繳，逾期不繳，即駁回其上
    訴。又上訴人即原告提出之民事聲明上訴狀，未具上訴理由
    ，併依法裁定命補正之。　　
四、裁定如主文。
中　　華　　民　　國　　111 　年　　 3　　月　　10　　日
                  民事第四庭  法  官  劉家昆
以上正本係照原本作成。
如對本裁定關於核定訴訟標的價額部分抗告，應於裁定送達後10
日內向本院提出抗告狀，並繳納抗告費新臺幣1,000 元；關於命
補繳裁判費部分，不得抗告。
中　　華　　民　　國　　111 　年　　3 　　月　　10　　日
                              書記官　陳紀元　　  
附表一：             編號 房屋事實上處分權人 房屋門牌(臺北巿○○區○○街0段) 占有土地地號(臺北巿○○區○○段0○段) 土地登記面積(平方公尺)(A) 房屋占有土地面積比例(B) 原告持有 土地應有部分 申報地價（元/平方公尺）(C) 年息(D) 占有期間 (E) 被上人訴應給付之金額(計算式：A×B×C×D×E，E換算為年)(新臺幣) 利息一（按起訴狀請求金額計算之利息） 利息二 （按108/12/13庭呈民事準備書(二)狀擴張請求金額計算之利息） 1 游勝勳 000號1樓 000 170 1/8 3/8 31,478.0 10% 102/4/1- 104/12/31 183,950 （本金300916元）自起訴狀繕本送達日即107/7/13之翌日起至清償日止，按年息5%計算之利息 （本金83095元）自108/12/14起至清償日止，按年息5%計算之利息        42,353.0 10% 105/1/1- 106/12/31 180,000          37,762.0 10% 107/1/1- 107/3/31 20,061            小計 384,011   2 李志杰 000號2樓之1 000 170 1/8 3/8 31,478.0 10% 102/4/1- 104/12/31 183,950 （本金300916元）自起訴狀繕本送達日即107/7/11之翌日起至清償日止，按年息5%計算之利息 （本金83095元）自108/12/14起至清償日止，按年息5%計算之利息        42,353.0 10% 105/1/1- 106/12/31 180,000          37,762.0 10% 107/1/1- 107/3/31 20,061            小計 384,011   3 黃文惠 000號4樓之1 000 170 1/8 3/8 31,478.0 10% 102/4/1- 104/12/31 183,950 （本金300916元）自起訴狀繕本送達日即107/7/11之翌日起至清償日止，按年息5%計算之利息 （本金83095元）自108/12/14起至清償日止，按年息5%計算之利息        42,353.0 10% 105/1/1- 106/12/31 180,000          37,762.0 10% 107/1/1- 107/3/31 20,061            小計 384,011   4 李黃省 000巷2弄16號1樓 000 172 1/8 4/8 31,484.0 10% 102/4/1- 104/12/31 186,149 （本金388651元）自起訴狀繕本送達日即107/7/9之翌日起至清償日止，按年息5%計算之利息 無        42,371.2 10% 105/1/1- 106/12/31 182,196          37,778.0 10% 107/1/1- 107/3/31 20,306            小計 388,651   5 黃明楷 000號4樓 000 172 1/8 4/8 31,484.0 10% 102/4/1- 104/12/31 186,149 （本金388651元）自起訴狀繕本送達日即107/7/9之翌日起至清償日止，按年息5%計算之利息 無        42,371.2 10% 105/1/1- 106/12/31 182,196          37,778.0 10% 107/1/1- 107/3/31 20,306            小計 388,651   6 李志強 000號4樓之1 000 172 1/8 4/8 31,484.0 10% 102/4/1- 104/12/31 186,149 （本金388651元）自起訴狀繕本送達日即107/7/11之翌日起至清償日止，按年息5%計算之利息 無        42,371.2 10% 105/1/1- 106/12/31 182,196          37,778.0 10% 107/1/1- 107/3/31 20,306            小計 388,651   7 顧樹安 000號4樓 000 168 1/8 1/8 31,514.4 10% 102/4/1- 104/12/31 181,996 （本金380216元）自起訴狀繕本送達日即107/7/9之翌日起至清償日止，按年息5%計算之利息 無        42,463.2 10% 105/1/1- 106/12/31 178,345          37,857.0 10% 107/1/1- 107/3/31 19,875            小計 380,216   8 甘畢莉 000號4樓 000 170 1/8 3/8 31,478.0 10% 102/4/1- 104/12/31 183,950 （本金384011元）自起訴狀繕本送達日即107/7/11之翌日起至清償日止，按年息5%計算之利息 無        42,353.0 10% 105/1/1- 106/12/31 180,000          37,762.0 10% 107/1/1- 107/3/31 20,061            小計 384,011   

附表二:            編號 房屋事實上處分權人 因定期給付或定期收益涉訟，以10年計算其存續期間(民事訴訟法第77之10)    上訴利益計算      1 游勝勳  170×1/8×37,762×10%×10=802,443      先位聲明部分: 因定期給付或定期收益涉訟部分，以10年計算之價額，共6,441,450元【(802,443×4)+(812,227×3)+794,997】+編號1.2.3.4.6.7被上訴人應各給付上訴人附表一「被上訴人應給付金額欄」之金額，共2,309,551元【(384,011×3)+(388,651×2)+380,216】。總計8,751,001元  備位聲明部分: 因定期給付或定期收益涉訟部分，以10年計算之價額，共6,441,450元【(802,443×4)+(812,227×3)+794,997】+編號5.8被上訴人應各給付上訴人附表一「被上訴人應給付金額欄」之金額，共772,662元(388,651+384,011)，總計7,214,112元      2 李志杰 170×1/8×37,762×10%×10=802,443          3 黃文惠 170×1/8×37,762×10%×10=802,443          4 李黃省 172×1/8×37,778×10%×10=812,227          5 黃明楷 172×1/8×37,778×10%×10=812,227          6 李志強 172×1/8×37,778×10%×10=812,227          7 顧樹安 168×1/8×37,857×10%×10=794,997          8 甘畢莉 170×1/8×37,762×10%×10=802,443